臺灣高等法院刑事裁定
109年度抗字第1039號
抗  告  人
即  受刑人  林健興



上列抗告人因聲請定其應執行刑案件，不服臺灣桃園地方法院中
華民國109年5月29日裁定（109年度聲字第2074號），提起抗告
，本院裁定如下：
    主  文
抗告駁回。
    理  由
一、原裁定略以：抗告人即受刑人（下稱抗告人）林健興因違反
    毒品危害防制條例等案件，先後經判決確定如附表。又附表
    編號1屬不得易科罰金之罪，附表編號2為得易科罰金之罪，
    經抗告人請求檢察官就附表所示各罪合併定其應執行刑，有
    臺灣桃園地方檢察署依102年1月23日修正之刑法第50條調查
    受刑人是否聲請定應執行刑調查表在卷可查，檢察官聲請就
    附表所示之罪所處之刑，定其應執行之刑，經原審審核檢察
    官所附相關事證，認其聲請為正當，爰定應執行刑為有期徒
    刑2年6月等語。
二、抗告意旨略以：抗告人請求定應執行之刑，附表編號1為有
    期徒刑2年4月，附表編號2為有期徒刑4月，原審裁定應執行
    有期徒刑2年6月，實有傷抗告人之情感，懇請鈞院重新裁定
    ，給予適當之定應執行之刑云云。
三、按裁判確定前犯數罪者，併合處罰之；又數罪併罰有二裁判
    以上，宣告多數有期徒刑者，於各刑中之最長期以上，各刑
    合併之刑期以下，定其刑期，但不得逾30年，觀諸刑法第50
    條第1項前段、第53條及第51條第5款規定甚明。再者，執行
    刑之量定，係屬法院自由裁量之職權，倘所酌定之刑，並未
    違背刑法第51條各款所定的方法或範圍（即法律的外部性界
    限），亦無明顯違背公平、比例原則或整體法律秩序的理念
    （即法律的內部性界限）者，即不得任意指為違法或不當。
四、經查：本件抗告人因犯如附表所示之罪，經法院分別判處如
    附表所示之刑確定在案，有各該裁判書、本院被告前案紀錄
    表及「臺灣桃園地方檢察署依102年1月23日修正之刑法第50
    條調查受刑人是否聲請定應執行刑調查表」附卷可稽，茲檢
    察官聲請定其應執行之刑，原審審核認其聲請為正當，爰依
    各罪所宣告之有期徒刑為基礎，於各刑中之最長期以上（有
    期徒刑2年4月），各刑合併之刑期以下（2年8月），裁定應
    執行刑為有期徒刑2年6月，並未逾越刑法第51條第5款所定
    之外部性界限，原裁定已就抗告人之人格特性、犯罪情節、
    所侵害之法益及行為次數等一切情狀為整體評價，給予適當
    酌減，並未悖於法律秩序之理念，符合法規範之目的，亦無
    違反公平、比例及罪刑相當等法律內部性界限之情形，核屬
    法院裁量職權之適法行使，並無違誤。抗告意旨以前開情詞
    指摘原裁定不當，係屬對原審自由裁量職權之適法行使，任
    意指摘，自無足採，本件抗告核無理由，應予駁回。
據上論斷，應依刑事訴訟法第412 條，裁定如主文。　　　　
中　　華　　民　　國　　109 　年　　7 　　月　　 3　　日
                  刑事第二十三庭審判長法　官  李釱任
                                      法　官  梁耀鑌
                                      法　官  連育群
以上正本證明與原本無異。
如不服本裁定，應於收受送達後五日內向本院提出再抗告狀。
                                      書記官  廖紫喬
中　　華　　民　　國　　109 　年　　7 　　月　　3 　　日